

NEHEMIAS PAJARO PEÑA

Contador Público, Desarrollador y Analista QA

Soy un profesional en contaduría pública y estudiante economía de la universidad de la costa y universidad del atlántico respectivamente, desarrollador, con habilidad y destreza en el manejo de las modernas tecnologías de información, comunicación, gestión y control, alta experiencia en el área contable, financiero y tributario, Manejo del ERP SIESA alto conocimiento en Modulo Financiero, Comercial, Facturación Electrónica. Analista y aplicación de procesos para la toma de decisiones en términos financiero y planeación tributaria. conocimiento en desarrollo de software con metodologías ágil (Scrum), con conocimiento en react lenguajes: javascript, python, java.

Email

npajaro1@gmail.com

Dirección

Calle 39H #91B-63 Jardín Imperial - Cartagena

Teléfono

30<u>15184734</u>

Fecha de nacimiento

14 Ene, 1996

Nacionalidad

Colombia

Enlace

https://www.linkedin.com/in/nehe mias-pájaro-peña-3100a8116

Experiencia

Barranquilla, Colombia Mar 2018 - Actualmente Analista Contable, Desarrollador Automatización de Pruebas y Soporte a Aplicaciones y Webs Corporativas

INVERSISA SAS

Tareas realizadas: Auditoria de Cajas PDV, Registro de Ventas POS, Gastos y Costos, Auditoria de Inventarios, Elaboración de Informes de Ventas, Gastos y Consignaciones, Conciliaciones Bancarias, Prueba de Causaciones, Liquidación y Declaraciones Mensuales, Bimestral y Anual de Impuestos Distritales (15 Municipios), Declaración de Autorretención de Renta y retención en la fuente, Facturación Electrónico Planta central, apoyo TIC con el software contable ERP SIESA, Parametrización de los procesos en el ERP. Analista en el proceso de cierre contable mensualmente. Analista de facturación y cartera.

Documentación de caso de uso, Conocimiento de metodología ágiles (Scrum), Levantamiento de requisitos funcionales y no funcionales, ejecución de prueba, Soporte y capacitación en el manejo de uso de las aplicaciones. Documentación de historias de usuarios. incorporación de pruebas de sistemas, pruebas de integración, pruebas de interfaz de usuario, pruebas de regresión y aceptación.

Puerto Colombia, Colombia Mar 2020 - Actualmente Desarrollador Junior y Tester QA

DigitalGex

Asistir al Gerente de Desarrollo con los aspectos de diseño y codificación de software. Asistir y contribuir a reuniones de desarrollo de la empresa. Mejorar sus habilidades de codificación. Aprender el código base. Responder a solicitudes del equipo de desarrollo. Escribir y mantener código. Trabajar en correcciones de errores menores. Dar seguimiento al desempeño técnico de los sistemas internos. Recopilar información de los consumidores sobre la funcionalidad del programa. Redactar informes. Realizar pruebas de desarrollo.

Lenguajes: JavaScript, Python

Barranquilla, Colombia May 2017 - Mar 2018 Auxiliar Contable

Procesos Tercerizados S.A.S en misión a Inversisa S.A.S

Tareas realizadas:

- Auditoria de Cajas PDV, Registro de Ventas, Gastos y Costos, Auditoria de Inventarios, Elaboración de Informes de Ventas, Gastos y Consignaciones,
- Conciliaciones Bancarias, Causación de facturas de proveedores, apoyo en el proceso de cierre contable mensual.
- Cumplimiento de mis objetivos a corto y largo plazo consistentemente.

Barranquilla, Colombia Oct 2016 - May 2017 Auxiliar Contable

Tempocolba en misión a Inveracol S.A.S

Tareas realizadas:

- Elaboración de nómina,
- Auditoria de Cajas PDV, Registro de Ventas POS, Gastos y Costos, Auditoria de Inventarios.

· Elaboración de Informes de Ventas, Gastos y Consignaciones, Causación de facturas de proveedores.

Puerto Colombia, Colombia Ene 2014 - Ene 2015

Auxiliar Contable y Administrativo

BHP Servicios Empresariales S.A.S

Tareas realizadas: Elaboración de Nomina, Atención al Cliente, Auditor de Inventario, Auxiliar e inspector de Cartera, Elaboración de Informes de Costos y Ventas Causación de facturas de proveedores.

Educación

Barranquilla, Colombia Ene 2021 - Dic 2021

Fundamentos de Programación, Programación Básica y Desarrollo de Software.

Universidad del Norte

(Diplomado)

Barranquilla, Colombia Ene 2014 - Mar 2022

Contaduría Pública

Universidad de la Costa CUC

(Proceso de Grado).

Barranquilla, Colombia 2018 - Actualmente

Economía

Universidad del Atlantico.

(4to Semestre)

Habilidades

Java

JIRA Azure DevOps JavaScript

TestRail Selenium

React

Python

JMeter

Cocumber (BDD)

Idiomas

Español

Nativo

Ingles Nivel básico

Certificados y cursos

- · Análisis Financiero,
- · Contabilidad en las Organizaciones,
- · Curso Análisis del sistema de Administración de riesgo SARLAFT,
- · Economía Solidaria,
- · Reconocimiento y Presentación de Información Financiera para Microempresas Según NIIF
- · Trámites legales para la constitución de una empresa

Reconocimientos y premios Mejor Ensayo Regional - El poder de la contabilidad de Gestión.

Referencias

SANDRA P. BERROCAL TROCHA

Sistemas de Información Empresarial S.A Ingeniera Industrial

Teléfono: 302-3904558

Lewis Vengoechea Morales

Inversisa SAS (Barranquila-Colombia) Contador Publico

Teléfono: 304-6446946

E-mail: vengo_lewis95hotmail.com

Benito Herrera Perez

BHP Servicios Empresariales (Puerto Colombia-Colombia)

Gerente

Teléfono: 3096514

E-mail: benitohp1hotmail.com

Referencias Personales

Jeremias Pajaro Peña

Hermano (Barranquilla-Colombia)

Ingeniero en Sistema, Administrador y Licenciado en Español y Literatura.

Teléfono : 304-2425180 E-mail : jereok91gmail.com

Jatniel Pajaro Peña

Hermano (Barranquilla-Colombia) Consultor Senior TAX en PwC SLT

Teléfono: 301-6840211

Nota Presentación

Leguaje de programación que he usado, Java, JavaScript, Python y Groovy.

Programación en Frontd-End, Usando la biblioteca de React (JavaScript) y Framework Angular.

Analista QA.

- 1. Documentación de historias de usuarios.
- 2. Levantamiento de requisitos funcionales y no funcionales
- 3. Levantamiento de casos de prueba. (TestRail Gestor de pruebas)
- 4. Ejecución de prueba, manuales y automáticas.

API Automation.

Cucumber con Rest Assured.

TestNG y Groovy

IU Automation.

Selenium y Cypress.

• Administrador de tareas para proyectos (Jira y Azure DevOps).

•

Pruebas no funcionales

JMeter